【裁判字號】    89,易,1655
【裁判日期】    890727
【裁判案由】    恐嚇
【裁判全文】
臺灣臺南地方法院刑事判決                        八十九年度易字第一六五五號
    公  訴  人  臺灣臺南地方法院檢察署檢察官
    被      告  甲○○
右列被告因恐嚇案件，經檢察官提起公訴（八十八年度營偵字第一三四七、一六○三
號），本院判決如左：
    主  文
甲○○連續以加害身體之事，恐嚇他人，致生危害於安全，處有期徒刑肆月，如易科
罰金，以參佰元折算壹日。
    事  實
一、甲○○與乙○○原為夫妻關係，其於民國八十八年八月二十二日二十一時三十分
    許，在位於臺南縣鹽水鎮後宅里四十之十五號之住處，因故與乙○○發生爭吵，
    竟出手毆打乙○○，造成乙○○因而受有傷害。甲○○於為上開傷害犯行後，竟
    基於恐嚇之概括犯意，向乙○○揚言稱：要放火將妳母子燒死等語。復於八十八
    年九月十九日二十時十分許，甲○○在上址又因欲向乙○○拿回車輛鑰匙未果，
    復出手毆打乙○○（傷害部分均因撤回告訴而經臺灣臺南地方法院檢察署檢察官
    為不起訴處分在案），並延續上開恐嚇犯意，對乙○○口出：不准報警，否則就
    要開車將妳及三個小孩撞死等語，而均為以加害身體之事恐嚇乙○○，使其因而
    心生畏懼，致生危害於其之安全。
二、案經臺南縣警察局新營分局報請臺灣臺南地方法院檢察署檢察官偵查起訴。
    理  由
一、訊據被告甲○○固對於右揭時地對被害人乙○○口出如事實欄所出言語等情供承
    不諱，然矢口否認有何恐嚇犯行，辯稱：那些只是一時氣話，且伊也並未如此做
    。經查右揭事實，業據被害人乙○○於歷次警、偵訊中指訴歷歷，且為被告自承
    確曾對被害人口出如事實欄所述言語等情不諱，而被害人亦因而心生畏懼，亦據
    渠於警訊時陳明在卷。而被告於八十八年八月二十二日案發當時確曾用打火機點
    燃棉被，後係被害人取水撲滅火勢，而未燒及被害人等情，亦據被害人於警偵訊
    時指訴在卷，觀諸被害人於偵訊時已陳明欲原諒被告，衡情渠於言談之間應會迴
    護被告，惟其仍為上開陳述，足見被害人上開指訴內容應非虛妄，此外，復有遭
    燃燒之棉被之照片一幀在卷足稽。被告於案發時已是三十餘歲之人，尚非對世事
    懵懂不知之人，渠既於口出上開言語之後果以打火機點燃棉被，復再於右揭時地
    對被害人口出：不准報警，否則就要開車將妳及三個小孩撞死等語，自難謂其非
    基於恐嚇犯意而為上開犯行甚詳，是被告所辯顯係畏罪卸責之詞，不足採信。綜
    上所述，本件事證明確，被告犯行堪以認定。
二、核被告甲○○以加害身體之事，恐嚇他人，致生危害於安全，所為係犯刑法第三
    百零五條之罪。其先後二次犯行，時間緊接，犯罪構成要件相同，顯均係基於概
    括之犯意反覆為之，應依連續犯之規定論以一罪並加重其刑。爰審酌被告犯罪之
    動機、目的、手段、所造成危害、渠與被害人原為夫妻關係惟現已離婚、渠於恐
    嚇後果以打火機點燃棉被，幸因被害人及時撲滅而未釀成災害，及犯罪後僅供承
    部分犯行等一切情狀，量處如主文所示之刑，並諭知易科罰金之折算標準，以資
    懲儆。
據上論斷，應依刑事訴訟法第二百九十九條第一項前段，刑法第五十六條、第三百零
五條、第四十一條，罰金罰鍰提高標準條例第一條前段、第二條，判決如主文。
中    華    民    國      八十九    年      七        月      二十七    日
                              臺灣臺南地方法院刑事第四庭
                                      法  官  楊惠芬
右正本證明與原本無異。
如不服本判決，應於送達後十日內向本院提出上訴狀。
                                      書記官  陳俊元
中    華    民    國      八十九    年      七        月      二十八    日
附錄本案論罪科刑法條全文：
刑法第三百零五條：
以加害生命、身體、自由、名譽、財產之事，恐嚇他人，致生危害於安全者，處二年
以下有期徒刑、拘役或三百元以下罰金。


司法院資訊處製作；財團法人民間司法改革基金會備份。
